# 请教版主，这里为什么一个考虑而一个不考虑，请版主能不能详细的讲一下，谢谢

提问人：jihuijun 时间：2017-07-10 23:45:48
在计算会计政策变更累计影响数时，要考虑所得税影响金额，但不考虑需要分派的股利。这是为什么，同样都是由于会计政策变更的影响，为什么一个考虑一个不考虑？

回答人：chenyiwei
股利分配是股东大会决定的范畴，其本身属于财务政策而不是会计政策，而且实际操作中即使会计政策变更影响净利润，一般也不改变前期作出的股利分配决议，所以在计算累积影响数时不考虑。

提问人：jihuijun 时间：2017-07-11 07:44:06
这里的所得税是说的递延所得税吗

回答人：chenyiwei
包括当期所得税和递延所得税。

提问人：jihuijun 时间：2017-07-13 09:43:51
再请教版主，当期所得税是已经上交了的所得税，怎么会影响呢？

回答人：chenyiwei
如果只是会计政策变更，税务政策不变，则不会影响当期所得税，但可能影响递延所得税。

提问人：jihuijun 时间：2017-07-13 12:54:26
利润变化，股利也会跟着变化，但不考虑股利的变化，而要考虑所得税的变化，为什么？

回答人：chenyiwei
股利分配是股东大会决定的财务事项，与利润的变动无必然联系。